福建金門地方法院民事判決
111年度訴字第29號
原      告  楊雅惠  
被      告  許昀敬  

上列當事人間請求侵權行為損害賠償事件，本院於民國111年11
月29日言詞辯論終結，判決如下：
    主  文
被告應給付原告新臺幣肆佰捌拾玖萬零伍佰參拾元，及自民國一
一一年七月六日起至清償日止，按週年利率百分之五計算之利息
。
訴訟費用由被告負擔。
    事實及理由
壹、程序事項：
  一、被告經合法通知，未於言詞辯論期日到場，核無民事訴訟
      法第386條各款所列情事，爰依同法第385條第1項前段之
      規定，依原告之聲請由其一造辯論判決。
　二、按訴狀送達後，原告不得將原訴變更或追加他訴，但請求
      之基礎事實同一者、擴張或減縮應受判決事項之聲明者，
      不在此限，民事訴訟法第255條第1項但書第2款、第3款分
      別定有明文。本件原告起訴聲明：「被告應給付原告新臺
      幣5,590,500元」，後於本院民國111年11月29日言詞辯論
      時變更聲明為：「被告應給付原告新臺幣4,890,530元」
      ，核其所為乃屬應受判決事項聲明之減縮，參照前開說明
      ，並無不合。
貳、實體事項：
一、原告主張：
    被告基於幫助洗錢及詐欺取財之不確定故意，於110年7月8
    日將其所有之臺灣銀行金門分行帳號000000000000之銀行帳
    號密碼提供給詐騙集團成員，該詐騙集團向原告施用詐術，
    致原告陷於錯誤，而將附表所示金額存入被告所有之臺灣銀
    行金門分行帳號共匯款5筆合計金額新臺幣(下同)4,890,530
    元，被告就上開詐騙集團之犯行有幫助行為，依民法第184
    條、第185條請求賠償。並聲明：被告應給付原告4,890,530
    元。
二、被告則以：將臺灣銀行金門分行帳號000000000000之銀行帳
    號帳戶借別人使用，別人拿去詐騙。目前無工作，還在服社
    會勞動，如果5萬元內可以借款賠償等語置辯。並聲明駁回
    原告之訴。
三、得心證之理由：
(一)按因故意或過失，不法侵害他人之權利者，負損害賠償責任
    。故意以背於善良風俗之方法，加損害於他人者亦同；數人
    共同不法侵害他人之權利者，連帶負損害賠償責任。不能知
    其中孰為加害人者亦同；造意人及幫助人，視為共同行為人
    ，民法第184條第1項、第185條分別定有明文。另連帶債務
    之債權人，得對於債務人中之一人或數人或其全體，同時或
    先後請求全部或一部之給付，民法第273條第1項亦有明文。
(二)經查，原告主張遭詐欺集團成員之詐欺而匯款4,890,530元
    至被告提供給詐欺集團成員之臺灣銀行金門分行帳號000000
    000000之銀行帳戶（下稱系爭帳戶），為被告所不爭執，並
    有本院111年度城簡字第1號刑事判決認被告犯幫助洗錢防制
    法第14條第1項之一般洗錢罪在卷可參，復經本院依職權調
    閱前開刑事卷證核閱無誤；本院且依職權函調原告主張匯入
    系爭帳戶之各銀行交易明細，亦有如附表所示之銀行覆函及
    交易明細表等件在卷可按，堪認原告上開主張為真實。又被
    告提供上開農會帳戶存摺、密碼給不詳之詐欺集團成員使用
    ，雖非實施詐騙行為者，但為詐欺行為提供助力之幫助者，
    依民法第185條第2項規定，視為共同行為人，則其與詐欺集
    團成員同為民法第184條第1項之不法侵害原告之權利者無訛
    。被告既與不詳之詐欺集團成員為共同侵權行為人，參照前
    開說明，自應與該不詳之詐欺集團成員對原告負連帶賠償責
    任，是原告向被告請求全部之損害賠償，於法有據。
(三)給付無確定期限者，債務人於債權人得請求給付時，經其催
    告而未為給付，自受催告時起，負遲延責任。其經債權人起
    訴而送達訴狀，或依督促程序送達支付命令，或為其他相類
    之行為者，與催告有同一之效力；遲延之債務，以支付金錢
    為標的者，債權人得請求依法定利率計算之遲延利息；應付
    利息之債務，其利率未經約定，亦無法律可據者，週年利率
    為5％，民法第229條第2項、第233條第1項前段及第203條分
    別定有明文。本件原告依侵權行為之法律關係請求被告負損
    害賠償責任，為無確定期限、無從另為約定利率之債務，準
    此，原告自得請求被告給付自起訴狀繕本送達被告翌日即11
    1年7月6日（本院卷第99頁送達證書）起至清償日止，按週
    年利率5％計算之利息。
四、綜上，原告依侵權行為法律關係，請求被告給付4,890,530
    元，及自111年7月6日起至清償日止，按週年利率5％計算之
    利息，應予准許。
五、本件事證已臻明確，兩造其餘攻擊防禦方法及證據，核與本
    判決結果不生影響，爰不一一論列，併此敘明。
六、依民事訴訟法第385條第1項前段、第78條，判決如主文。
中　　華　　民　　國　　111 　年　　12　　月　  13　　日
                  民事第一庭    法　官　魏玉英
正本係照原本作成
如對本判決上訴，須於判決送達後20日內向本院提出上訴狀
中　　華　　民　　國　　111 　年　　12　　月　　13　　日
                                書記官　蔡鴻源
　
原告匯款之帳戶 交易日期 交易金額(新臺幣) 相關證據頁碼 台新銀行 0000000000000 110年7月8日 400,000元 本院卷第195頁 台新國際商業銀行111年8月25日台新作文字第11128766號函暨原告於該行開立帳號之110年6月1日-111年7月31日間之交易明細 日盛銀行 00000000000000 110年7月8日 2,000,000元 本院卷第199頁 日盛國際商業銀行股份有限公司作業處111年9月1日日銀字第1112E00000000號函暨原告於該行開立帳號之110年6月1日-111年7月31日間之交易明細 日盛銀行 00000000000000 110年7月8日 1,000,000元 本院卷第199頁 日盛國際商業銀行股份有限公司作業處111年9月1日日銀字第1112E00000000號函暨原告於該行開立帳號之110年6月1日-111年7月31日間之交易明細 日盛銀行 00000000000000 110年7月8日 1,340,530元 本院卷第199頁 日盛國際商業銀行股份有限公司作業處111年9月1日日銀字第1112E00000000號函暨原告於該行開立帳號之110年6月1日-111年7月31日間之交易明細 日盛銀行 00000000000000 110年7月15日 150,000元 本院卷第200頁 日盛國際商業銀行股份有限公司作業處111年9月1日日銀字第1112E00000000號函暨原告於該行開立帳號之110年6月1日-111年7月31日間之交易明細